臺灣新北地方法院刑事判決
111年度簡上字第374號
上  訴  人  
即  被  告  邱顯煒



上列上訴人即被告因毀損案件，不服本院於民國111年7月18日所
為之111年度簡字第2408號第一審判決（聲請簡易判決處刑案號
：111年度偵字第16308號）提起上訴，本院管轄之第二審合議庭
判決如下：
    主  文
原判決撤銷。
乙○○犯毀損他人物品罪，處罰金新臺幣壹萬元，如易服勞役，以
新臺幣壹仟元折算壹日。緩刑貳年。
    事  實
一、乙○○於民國111年2月14日0時40分許，在其鄰居甲○○位於新
    北市○○區○○路0段000巷00號4樓住處門外，因不滿甲○○在屋
    內過於吵雜致影響其生活，竟基於毀損他人物品之犯意，徒
    手敲打由甲○○所管領之該住處大門玻璃，致該玻璃破裂而不
    堪用，足以生損害於甲○○。
二、案經甲○○訴由新北市政府警察局林口分局報告臺灣新北地方
    檢察署檢察官偵查起訴。
    理  由
壹、程序事項：
    按被告以外之人於審判外之陳述，雖不符刑事訴訟法第159
    條之1至第159條之4之規定，而經當事人於審判程序同意作
    為證據，法院審酌該言詞陳述或書面陳述作成時之情況，認
    為適當者，亦得為證據。當事人、代理人或辯護人於法院調
    查證據時，知有刑事訴訟法第159條第1項不得為證據之情形
    ，而未於言詞辯論終結前聲明異議者，視為有前項之同意，
    刑事訴訟法第159條之5定有明文。查本判決所引用被告以外
    之人於審判外作成之相關供述證據，雖屬傳聞證據，惟公訴
    人、被告乙○○於本院準備程序、審判期日均未對證據能力有
    所爭執，亦未於言詞辯論終結前聲明異議，本院審酌上開證
    據資料製作時之情況，尚無違法不當及證明力明顯過低之瑕
    疵，亦認為以之作為證據應屬適當，故認前揭證據資料均有
    證據能力。又本判決其餘所引用之非供述證據，查無違反法
    定程序取得之情形，亦均認具證據能力。
貳、實體事項：
一、被告於本院準備程序及審理時均明白承認上開犯罪事實，與
    證人即告訴人甲○○於警詢及偵查中之指述情節相符，並有現
    場照片、監視器錄影畫面在卷可佐（111年度偵字第16308號
    卷第6至8頁），足見被告之自白與事實相符，可以採信。本
    件事證明確，被告犯行可以認定，應該依法論科。
二、被告的行為構成刑法第354條之毀損他人物品罪。原審認被
    告觸犯上開罪嫌而予以論罪科刑，固非無見。惟被告提起本
    件上訴後，業已與告訴人達成和解，並向告訴人支付損害賠
    償完畢（詳本院卷第51、65頁），此為對被告有利之量刑事
    項，原審未及審酌，其刑之量定即難謂妥適。故被告以原審
    量刑過重，請求法院從輕量刑等語提起上訴，為有理由，應
    由本院予以撤銷改判。
三、審酌被告是因為經常聽聞樓上之吵鬧聲響，一時氣憤而有本
    件犯行，告訴人自己也承認有時候確實吵鬧到比較晚（本院
    卷第51頁），足見被告的的犯罪動機並非出於純粹之惡意，
    而屬於一時衝動之行為，其犯行雖仍不可取，但犯後已知坦
    承犯行，並與告訴人達成和解，賠償其損害，足見被告已有
    悔意，犯後態度良好，可作為從輕量刑之因素，再考量被告
    犯罪之手段、造成告訴人所受損害、被告無前科之良好素行
    （詳卷附臺灣高等法院被告前案紀錄表）以及其二專畢業、
    從事油漆工，需撫養2名未成年子女等一切情狀，量處如主
    文第2項所示之刑，並諭知易服勞役之折算標準，以示懲戒
    。
四、被告未曾因故意犯罪受有期徒刑以上刑之宣告，有上開前案
    紀錄表可查，其平時守法意願良好，本次因為一時氣憤衝動
    而有本件犯行，經過這次的科刑教訓，再犯可能性不高，再
    加上被告又已與告訴人達成和解並賠償其損害，為鼓勵被告
    自新，本院認所宣告之刑以暫不執行為適當，爰依刑法第74
    條第1項第1款之規定，併予宣告緩刑2年。
據上論斷，應依刑事訴訟法第455條之1第1項、第3項、第369條
第1項，判決如主文。
本案由檢察官丙○○聲請簡易判決處刑，上訴後由檢察官江佩蓉到
庭執行職務。
中　　華　　民　　國　　111 　年　　11　　月　　29　　日
                  刑事第十六庭審判長法  官  黃志中
　　　　　　　　　                  法  官  時瑋辰
　　　　　　　　　                  法　官  薛巧翊
上列正本證明與原本無異。
不得上訴。
                                    書記官  黃莉涵
中　　華　　民　　國　　111 　年　　12　　月　　1 　　日
附錄本案論罪科刑法條全文：
中華民國刑法第354條
毀棄、損壞前二條以外之他人之物或致令不堪用，足以生損害於
公眾或他人者，處2年以下有期徒刑、拘役或1萬5千元以下罰金
。